臺灣臺南地方法院刑事判決　　　　　　 100年度易字第1191號
公　訴　人　臺灣臺南地方法院檢察署檢察官
被　　　告　林伯輝
　　　　　　馮大龍
　　　　　　陳明益
上列被告因竊盜案件，經檢察官提起公訴（100 年度偵字第8656
、11411號），本院判決如下：
    主  文
林伯輝、馮大龍結夥三人以上，攜帶兇器竊盜，均累犯，各處有
期徒刑壹年。扣案之鐵剪刀壹支、止滑棉手套壹雙、手電筒壹支
、長螺絲柒支，均沒收。
陳明益結夥三人以上，攜帶兇器竊盜，處有期徒刑捌月。扣案之
鐵剪刀壹支、止滑棉手套壹雙、手電筒壹支、長螺絲柒支，均沒
收。
    事  實
一、林伯輝前於(一)、民國94年間因偽造有價證券案件，經臺灣新
    竹地方法院以95年度訴字第484 號判處有期徒刑2 年，上訴
    後，經臺灣高等法院以96年度上訴字第130 號判決駁回確定
    ；(二)、於95年間因違反毒品危害防制條例案件，經本院以95
    年度訴字第697 號判處有期徒刑11月，上訴後，經臺灣高等
    法院臺南分院以95年度上訴字第1296號判決駁回確定，嗣經
    同院以96年度聲減字第358 號裁定減為有期徒刑5 月又15日
    ；(三)、於95年間因偽造有價證券案件，經臺灣彰化地方法院
    以95年度訴字第826 號判處有期徒刑2 年2 月確定；(四)、於
    96年間因違反毒品危害防制條例案件，經本院以96年度訴字
    第495 號判處期徒刑1 年2 月確定；(五)、於96年間因竊盜案
    件，經本院以96年度易字第431 號判處有期徒刑9 月確定；
    (六)、於97年間因違反臺灣地區與大陸地區人民關係條例案件
    ，經本院以97年度簡字第1847號判處有期徒刑4 月，減為有
    期徒刑2 月確定。而前述(一)、(三)、(五)所示各罪，嗣經本院以
    97年度聲減字第110 號裁定各減為有期徒刑1 年、1 年1 月
    、4 月又15日確定後，再經本院以97年度聲字第2111號裁定
    (一)、(三)、(六)應執行刑為2 年及(四)、(五)應執行刑為1 年4 月確
    定，並與前述(二)減刑後之徒刑接續執行，於98年11月20日縮
    短刑期假釋出監，並於99年10月19日縮刑期滿執行完畢。馮
    大龍前於95年間因違反組織犯罪條例等5 案件，經本院以96
    年度訴字第227 號判處應執行有期徒刑5 年確定，嗣經本院
    以96年度聲減字第5118號裁定減刑，並定應執行刑為4 年確
    定，於99年9 月8 日縮短刑期假釋出監，並於99年10月30
    日縮刑期滿執行完畢。
二、詎林伯輝、馮大龍均不知悔改，復與陳明益共同意圖為自己
    不法之所有，本於加重竊盜之犯意聯絡，於100 年6 月26日
    晚上11時30分許，由馮大龍駕駛其姐之車牌號碼4783-E3號
    自小客車搭載林伯輝、陳明益至臺南市○○區○○路1段200
    巷21之2 號陳明埤之住處外，趁深夜四下無人且無人看管之
    際，推由林伯輝戴上所有之止滑棉手套，並以其所有之長螺
    絲插入該住處附近台電編號二行高幹43右4P9973CD53號電線
    桿之孔洞後往上攀爬，並持其所有在客觀上持足供兇器使用
    之鐵剪刀1 支，竊取陳明埤所有設置在屋外電表之外線配線
    ，馮大龍、陳明益則在旁把風及維護林伯輝之安全。嗣林伯
    輝持鐵剪刀剪斷電纜線1 條後暫放在該電線桿下方，因而導
    致陳明埤住處斷電，並觸動屋內所裝設之保全防盜系統，經
    星堡保全公司保全員馬俊智接獲通知前往現場探查，馮大龍
    、陳明益見事跡敗露分而逃離現場，林伯輝則留在電線桿上
    為據報到場之員警當場查獲，並扣得其所有供竊取電線所用
    之工具鐵剪刀1 支、止滑棉手套1 雙、手電筒1 支、長螺絲
    7 支及竊得之電纜線1 條（長6.6 公尺、重5 公斤，業已發
    還陳明埤），而知上情。
    理  由
壹、程序方面：
    按現行刑事訴訟法為保障被告之反對詰問權，排除具有虛偽
    危險性之傳聞證據，以求實體真實之發見，於該法第159 條
    第1 項明定被告以外之人於審判外之言詞或書面陳述，除法
    律有規定者外，不得作為證據。而刑事訴訟法第159 條之1
    至159 條之4 為傳聞法則之例外規定，被告以外之人於審判
    外之陳述，雖不符前4 條之規定，但經當事人於審判程序同
    意作為證據，法院審酌該言詞陳述或書面陳述作成時之情況
    ，認為適當者，亦得為證據；當事人、代理人或辯護人於法
    院調查證據時，知有第159 條第1 項不得為證據之情形，而
    未於言詞辯論終結前聲明異議者，視為有前項之同意，刑事
    訴訟法第159 條之5 定有明文。查本判決所引用之供述證據
    ，業據檢察官、被告於準備程序時均不爭執證據能力，迄至
    言詞辯論終結前，亦未主張有刑事訴訟法第159 條第1 項不
    得為證據之情形，本院審酌該等證據作成時之情狀，並無違
    法或不當等情形，認為以之作為本案之證據亦屬適當，依上
    開規定，自具有證據能力。另其餘非供述證據亦均經法定程
    序取得，無不得為證據之情形，自均有證據能力。
貳、實體方面：
一、訊據被告林伯輝、馮大龍、陳明益固不否認有共同前往案發
    地點，被告林伯輝、馮大龍並坦承有以鐵剪刀竊取被害人陳
    明埤住處屋外電表外線配線之事實，惟被告3 人均否認有何
    結夥3 人以上竊盜之犯行，被告林伯輝辯稱：我與陳明益不
    認識，不知道陳明益是否知情云云；被告馮大龍辯稱：我當
    天是要跟陳明益催討債務，陳明益不知情云云；被告陳明益
    辯稱：馮大龍當天是要跟我討債，我坐上馮大龍的車，不知
    道為何會開到案發地點，後來我跟馮大龍有爭執，我就先離
    開了云云。經查：
(一)、上開事實，業據被告林伯輝於100 年6 月27日警詢、偵查中
    、本院羈押訊問均供承：於100 年6 月26日23時許，我與馮
    大龍及1 位馮大龍的朋友等3 人共同前往臺南市○○區○○
    路1 段200 巷21號之2 竊取電纜線，當時係由我爬上電線桿
    剪斷電纜線，馮大龍及馮大龍朋友負責把風及維護我安全，
    是我提議欠缺旅費竊取財物變賣，他們2 人是我朋友同意我
    做法，故一起前往竊盜，且竊得之電纜線變賣後扣除我至彰
    化旅費，餘款他們2 人會拿去等語（見警卷第2 至5 頁、偵
    卷第31至32頁、聲羈卷第6 頁）及於本院審理時供稱：我確
    有與馮大龍一起行竊，陳明益有與我們一起去等語綦詳（見
    本院卷第118 頁反面）；被告馮大龍於警詢供稱：當時伊開
    伊姐的國瑞牌自小客車車號為4783-E3 號，車上載林伯輝及
    綽號義仔一同前往等語（見偵卷第71頁）及於本院審理時供
    稱：我確有與林伯輝一起竊取電纜線，當天陳明益有跟我們
    一起去等語明確（見本院卷第118 頁反面），並據證人即被
    害人陳明埤於警詢時證稱：我設置在屋外電表外線配線之電
    纜線被竊6.6 公尺，價值新臺幣（下同）4,000 元等語甚詳
    （見警卷第10至11頁）、證人即星堡保全公司馬俊智於警詢
    、偵查中證稱：因為客戶安裝保全，我們公司收到停電訊號
    ，就從嘉南藥專加油站趕過去，到客戶那裡要先經過1 條小
    路，在那條小路先碰到在場戴眼鏡的陳明益，因為那條路在
    往裡面就是死路，我問他來幹嘛，他說來散步，但是很喘，
    我問他散步為何這麼喘，他沒有回應，之後我叫他先等到警
    察來再走，他趁我打電話時走掉，我本來是想叫他再等一下
    ，但是因為路很小無法回轉，所以我就繼續往裡面客戶方向
    開，不到幾十公尺的距離，我又碰到在場胖胖的馮大龍走出
    來，我沒有問他，因為還是無法回轉，直到往裡面開到客戶
    那邊要回轉時，因為他們的車子停在客戶的後方，馮大龍走
    過去要開車，我問他來幹嘛，他應該是來運動，我在車內發
    現在場的林伯輝在電線桿上，地上有1 條被剪斷的電線，林
    伯輝本來要下來，我叫他先不要，因為他站不住有先下來，
    後來警察到時我就交給警察處理等語甚明（見警卷第13至14
    頁、偵卷第85頁）。此外，復有鐵剪刀1 支、止滑棉手套1
    雙、手電筒1 支、長螺絲7 支扣案及搜索、扣押筆錄、扣押
    物品目錄表、贓物認領保管單、警員馬佳億出具之職務報告
    、本院100 年聲監字第366 、591 號通訊監察書及通訊監察
    譯文各1 份暨查獲現場照片9 幀在卷可證（見警卷第16至18
    、20、22至26頁、本院卷第75至81頁），足見被告林伯輝前
    揭被告陳明益有參與行竊電纜線之供述，乃信而有徵，堪予
    憑採。是以，被告林伯輝、馮大龍、陳明益確有結夥3 人並
    持鐵剪刀等物竊取被害人陳明埤所有之電纜線之事實，應堪
    認定。
(二)、至被告林伯輝嗣雖翻異前詞，改辯稱：伊不知道陳明益知情
    與否云云。惟查，被告陳明益確有參與被告林伯輝、馮大龍
    竊取被害人陳明埤所有之電纜線之事實，業據其於第一次警
    、偵訊及本院羈押審理時供述甚明，已詳如前述，而參以被
    告林伯輝與陳明益於案發當天係第一次見面，彼此間並無恩
    怨、仇隙，倘非被告陳明益確有參與行竊之列，被告林伯輝
    實無故為誣陷被告陳明益之理。況依卷附本院100 年聲監字
    第366 、591 號通訊監察書及通訊監察譯文觀之，於案發前
    數日即100 年6 月2 日起迄至同年7 月1 日止，被告馮大龍
    持用之門號0000000000號行動電話，與林伯輝持用之門號00
    00000000、0000000000號行動電話即互有聯繫，其中於100
    年6 月7 日凌晨2 時19分14秒許，被告馮大龍稱「我剛剛在
    這1 間蓋房子，大條的都用好了，低低而已，我在那爬不上
    去，那個軟板要把他用開，結果太大聲，有人在問怎樣了，
    幹什麼」等語；於同日凌晨2 時55分59秒許，被告馮大龍稱
    「那你過來這裡找我，我帶你去，整條路都是空屋」、被告
    林伯輝問「你現在砲校那裡嗎」、被告馮大龍稱「對啊，你
    過來，我帶你看整條路都是空屋」等語；於同日凌晨3時10
    分3 秒許，被告馮大龍稱「又看到更大條的」等語；於同年
    6 月15日21時55分46秒許，被告馮大龍稱「我想講你來阮家
    把昨天的東西帶過來，你甘知影，昨天那些加皮一起下去秤
    ，差不多才10公斤」等語；於案發當日即100 年6 月26日22
    時9 分56秒許，被告馮大龍稱：「我多帶1 個人哦」，經被
    告林伯輝答「嘿」後，被告馮大龍稱「按呢，我們先找所在
    」、「等一下在車上再講」等語，是依上開對話內容所提及
    之「空屋」、「大條」、「加皮一起下去秤」等情判斷，可
    知，被告林伯輝、馮大龍於案發前即曾多次聯繫竊取電纜線
    事宜，而本次被告馮大龍復先於電話中告知被告林伯輝此行
    將多加1 人，則被告林伯輝豈會不知被告陳明益參與之目的
    為何？又倘被告林伯輝上開所陳：伊不知陳明益知情否云云
    ，被告林伯輝豈會於第一次警詢時供稱：所竊電纜線變賣後
    扣除其至彰化旅費，餘款歸由馮大龍、陳明益等語，由此，
    益證被告林伯輝確實知悉被告陳明益確有參與竊取電纜線之
    情。是被告林伯輝嗣後所辯，與事實不合，委無足採。
(三)、另被告馮大龍、陳明益雖一致辯稱：當天係馮大龍向陳明益
    索討債務，陳明益始會搭乘馮大龍駕駛之自小客車，陳明益
    並不知情云云。然查，案發當日被告林伯輝、馮大龍確係相
    約前去竊取電纜線以變賣，此有上述通訊監察譯文在卷可稽
    ，已詳如前述，而佐以被告陳明益於本院審理時供稱：我沒
    有跟馮大龍單獨出去過，是因為跟朋友去做臨時工才會遇到
    馮大龍，平常幾乎沒有聯絡，當天是馮大龍跟施瑩靈要電話
    打電話給我等語（見本院卷第126 頁），可知，被告陳明益
    、馮大龍間係因從事臨時工而結識，彼此間並無特別友好情
    誼。準此，被告林伯輝、馮大龍當天相約見面之目的既為偷
    剪電纜線，而偷剪電纜線乃事涉刑法竊盜罪，衡情，被告林
    伯輝、馮大龍2 人理應秘而不宣，以避免他人發覺犯行，豈
    會任意帶領與其2 人均無情誼關係者隨行，而徒增加其等被
    查緝、追訴、處罰之風險，此舉實與常理相悖。況且，苟被
    告馮大龍確係因債務關係至被告陳明益住處要債，則被告馮
    大龍當可在被告陳明益住處催討欠款或討論債務處理方案，
    何需大費周章將被告陳明益帶至偏遠之行竊現場，甚至於車
    上渠等尚提及要吃消夜一事，實啟人疑竇。再者，經提示證
    人馬俊智出具之現場繪製圖供被告陳明益辨識，被告陳明益
    供稱：當天馮大龍是在圖上標示1處放我下車，我在標示1旁
    的草叢如廁，馮大龍把車開進去，叫我等一下，等他辦一下
    事情云云（見本院卷第124至126頁），則被告馮大龍既為討
    債目的，將被告陳明益載至偏遠之案發現場，何以在未達目
    的前即令被告陳明益先下車，而不怕被告陳明益一走了之，
    致徒勞無功。另依被告陳明益所述，其係從現場繪製圖標示
    1 的地方往回走，還不到廟的地方遇到保全人員，其間不到
    20公尺，衡酌被告陳明益正值33歲之壯年，則以步行方式行
    走不到20公尺，被告陳明益當不至會有氣喘吁吁之情形。依
    此再對證人馬俊智於警、偵訊之證述，證人馬俊智於接獲保
    全系統通報後，於趕往客戶即被害人陳明埤住處之小路上，
    先遇見「因散步很喘」的被告陳明益，隨後又遇見被告馮大
    龍，最後在電線桿上發現被告林伯輝，依當時現場之情境觀
    之，堪認當時被告林伯輝因剪斷電纜線觸動保全防盜系統，
    被告馮大龍、陳明益見行竊失風旋亟欲逃離現場，始於遇到
    證人馬俊智時會「很喘」。是被告馮大龍、陳明益上開所辯
    ，既與常情有違，自不足採。
(四)、綜上所述，勾稽互核，本件事證明確，被告3 人犯行均洵堪
    認定。
二、查刑法第321 條第1 項第3 款所謂之「兇器」，其種類並無
    限制，凡足以對人身造成危險者均屬之；而攜帶兇器竊盜，
    祗須行竊時攜帶具有危險性之兇器為已足，行為人是否有以
    之為行兇之意圖或以該兇器直接進行竊盜行為，均在所不問
    （最高法院79年台上字第5253號判例參照）。本件被告等3
    人行竊所用之鐵剪刀1 支，至為堅硬、銳利，倘持之行兇，
    足以對人之生命、身體安全造成威脅，自屬兇器無訛。故核
    被告林伯輝、馮大龍、陳明益所為，均係犯刑法第321 條第
    1 項第3 款、第4 款之結夥3 人以上，攜帶兇器竊盜罪。被
    告林伯輝、馮大龍、陳明益間就上開犯行，有犯意聯絡與行
    為分擔，皆為共同正犯。又被告林伯輝、馮大龍前有如事實
    欄所載之論罪科刑及執行紀錄，此有臺灣高等法院被告前案
    紀錄表2 份在卷可按，其2 人受徒刑之執行完畢，5 年以內
    故意再犯有期徒刑以上之本罪，皆為累犯，依法均應加重其
    刑。爰審酌被告3 人均值壯年，不思以己力賺取生活所需，
    竟結夥3 人以上持鐵剪刀竊取電纜線變賣，造成被害人受有
    相當之損害，所為誠屬不該，且迄未與被害人達成和解，賠
    償損害，並兼衡其等犯後態度、前科素行、智識程度、生活
    狀況等一切情狀，分別量處如主文所示之刑。扣案之鐵剪刀
    1 支、止滑棉手套1 雙、長螺絲7 支，均係被告林伯輝所有
    ，供竊取本案電纜線所用之物，已據其於本院審理時供述甚
    明（見本院卷第126 頁反面）；至扣案之手電筒1 支，被告
    林伯輝於本院審理時雖供稱：手電筒1 支是工作用的物，行
    竊當天並未使用，亦非供犯罪所用之物云云，然被告林伯輝
    於警詢時已供明：我今天竊取電纜線時手戴止滑棉手套、手
    電筒用來照明等語（見警卷第4 頁），再徵之案發當時係深
    夜時分，且地處偏遠，衡情，被告林伯輝當會以之作為照明
    之用。是以，上開扣案物品既均係被告林伯輝所有供犯本案
    所用之物，依共同正犯責任共同原則，自應予被告3 人項下
    均宣告沒收。
據上論斷，應依刑事訴訟法第299 條第1 項前段，刑法第28條、
第321 條第3 款、第4 款、第47條第1 項、第38條第1 項第2 款
，刑法施行法第1 條之1 ，判決如主文。
本案經檢察官馮君傑到庭執行職務。
中    華    民    國   100    年    12    月    29    日
                  刑事第八庭  法  官  蘇碧珠
以上正本證明與原本無異。
如不服本判決應於收受本判後10日內向本院提出上訴書狀，並應
敘述具體理由。其未敘述上訴理由者，應於上訴期間屆滿後20日
內向本院補提理由書狀（均須按他造當事人之人數附繕本）「切
勿逕送上級法院」。
                              書記官  許哲萍
中    華    民    國   100    年    12    月    29    日
附錄本案論罪科刑法條全文
中華民國刑法第321條：
犯竊盜罪而有下列情形之一者，處 6 月以上、5 年以下有期徒
刑，得併科新臺幣 10 萬元以下罰金：
一、侵入住宅或有人居住之建築物、船艦或隱匿其內而犯之者。
二、毀越門扇、牆垣或其他安全設備而犯之者。
三、攜帶兇器而犯之者。
四、結夥三人以上而犯之者。
五、乘火災、水災或其他災害之際而犯之者。
六、在車站、埠頭、航空站或其他供水、陸、空公眾運輸之舟、
    車、航空機內而犯之者。
前項之未遂犯罰之。